---
title: "prob2cp3"
output: html_notebook
---

```{r message=FALSE, warning=FALSE}
library(tidyverse)
library(viridis)
library(here)
library(lubridate)
theme_set(theme_minimal())
```

Utilizando a biblioteca `spotifyr`, capturei dados do meu uso de Spotify. Inicilamente, pensei em analisar as minhas canções, álbums e artistas mais ouvidos. Entretanto existe uma peculiaridade dos aplicativos de streaming que é a possibilidade de criar playlists. Geralmente as playlists tem alguma ocasião ou intuito por trás dela. Por exemplo, pessoas gostam de se exercitar ouvindo música. Geralmente é uma playlist mais animada para dar "aquele gás" na academia. Outras preferem chorar o coração para fora com uma playlist bem elaborada. 

Com isso em mente, fui analisar minhas playlists. 

```{r}
dados = read_csv("../data/dados_pedro.csv")
dados
```


```{r}
dados %>% 
        arrange(playlist_name) %>%
        ggplot(aes(x=energy,
                   group=playlist_name,
                    y= valence))+
        stat_density2d(aes(fill=..level..), geom="polygon", n = 100, h = .25) +
        scale_fill_viridis() +
        facet_wrap(~ playlist_name) +
        scale_x_continuous(limits = c(-.05, 1.05)) + 
        scale_y_continuous(limits = c(-.05, 1.05)) +
        labs(title = "Emoção nas minhas playlists segundo o spotify", 
         x = "Energia (+ = rápida, alta, cheia de sons)", 
         y = "Valência (+ = animada, alegre, eufórica)")
```
